【裁判字號】    95,台上,4226
【裁判日期】    950803
【裁判案由】    強盜
【裁判全文】
最高法院刑事判決            九十五年度台上字第四二二六號
    上訴人  甲○○
                    32巷21.
                    獄台中分監執行中）
上列上訴人因強盜案件，不服台灣高等法院台中分院中華民國九
十五年五月二十三日第二審判決（九十五年度上訴字第七二五號
，起訴案號：台灣台中地方法院檢察署九十四年度偵字第一六六
四六、一八六六二號），提起上訴，本院判決如下：
    主  文
上訴駁回。
    理  由
按刑事訴訟法第三百七十七條規定，上訴於第三審法院，非以判
決違背法令為理由，不得為之。是提起第三審上訴，應以原判決
違背法令為理由，係屬法定要件。如果上訴理由狀並未依據卷內
訴訟資料，具體指摘原判決不適用何種法則或如何適用不當，或
所指摘原判決違法情事，顯與法律規定得為第三審上訴理由之違
法情形，不相適合時，均應認其上訴為違背法律上之程式，予以
駁回。本件上訴人甲○○上訴意旨略稱：刑事訴訟法第三百條所
謂變更起訴法條，係指在不擴張原訴範圍之原則而言。上訴人已
經坦承犯行，惟原審於受理上訴時，未審度此一事實，是否合宜
？又上訴人合於自首之要件，但未獲減輕其刑，不符經驗法則云
云。
惟查：原判決綜合全案卷證資料，本於事實審法院之推理作用，
認定上訴人曾於民國八十二年間因違反肅清煙毒條例及違反麻醉
藥品管理條例等罪案件，經台灣彰化地方法院分別判處有期徒刑
三年四月、五月，並定其應執行刑為有期徒刑三年七月確定，執
行至八十三年十二月十六日假釋出獄，尚餘殘刑一年十一月二十
二日。又於八十五年間因偽造文書、違反肅清煙毒條例及違反麻
醉藥品管理條例等罪案件，經同法院分別判處有期徒刑六月、三
年六月、五月，並定其應執行刑為有期徒刑四年一月確定，經與
前揭殘刑一年十一月二十二日接續執行，復於八十九年五月二十
四日假釋出獄，至九十一年八月八日縮短刑期假釋期滿，以已執
行論。又意圖為自己不法之所有，於九十四年十月五日晚上十時
至十一時許，持刀刃長約十五公分、刀柄長約十公分，單面開鋒
，客觀上足供兇器使用之水果刀一把，在台中縣潭子鄉○○路○
段三六七號「丸久超商」內，對店員乙○○施以脅迫，至使不能
抗拒，而強取其收銀機內之現金新台幣八千九百元得逞等情。乃
維持第一審論處上訴人意圖為自己不法之所有，攜帶兇器，以脅
迫至使不能抗拒，而取他人之物（累犯）罪刑部分之判決，駁回
上訴人此部分在第二審之上訴，已詳細說明其所憑之證據及認定
之理由。對於檢察官誤依刑法第三百二十八條第一項之普通強盜
罪嫌提起公訴，如何容有未洽，其起訴法條應予變更；及上訴人
並未向警方自首，且謊稱未涉及本件強盜犯行，嗣因其另涉竊盜
、搶奪等案件（業經第一審判刑確定），警方研判係同一人所為
，前往上訴人住處搜索，扣得上訴人於實行強盜行為時所穿戴之
黑上衣、黑色全罩式安全帽，因而查獲強盜部分之犯行，業據證
人即承辦警員方兟證述明確，並有搜索扣押筆錄、扣押物品表
在卷可稽，上訴人嗣後雖自白強盜犯行，但不符合自首要件，所
辯合於自首減輕其刑之規定云云，如何為不可採等情，亦已詳為
說明（見原判決第三頁第五列至第二十五列）。上訴意旨，對於
原判決所為前揭論斷，究竟如何違背法令？並無一語為具體之指
摘。僅泛言：變更起訴法條之定義；於審判中已坦承犯行，原審
未予審酌；及對於是否合於自首之規定，再為單純事實之爭執，
均非適法之第三審上訴理由，其上訴違背法律上之程式，應予駁
回。
據上論結，應依刑事訴訟法第三百九十五條前段，判決如主文。
中    華    民    國  九十五  年    八    月    三    日
                      最高法院刑事第十一庭
                          審判長法官  謝  俊  雄
                                法官  陳  世  雄
                                法官  魏  新  和
                                法官  吳  信  銘
                                法官  徐  文  亮
      本件正本證明與原本無異
                                      書  記  官
中    華    民    國  九十五  年    八    月    八    日
                                                   M


司法院資訊處製作；財團法人民間司法改革基金會備份。
